【裁判字號】    98,消債更,1292
【裁判日期】    981224
【裁判案由】    聲請更生程序
【裁判全文】
臺灣高雄地方法院民事裁定          98年度消債更字第1292號
聲  請  人  甲○○
即  債務人
上列當事人因消費者債務清理事件聲請更生，本院裁定如下：
    主  文
債務人甲○○自民國九十八年十二月二十四日上午十時起開始更
生程序。
命司法事務官進行本件更生程序。
    理  由
一、聲請意旨略以：聲請人因消費借貸、信用卡或現金卡契約對
    金融機構及資產管理公司負有債務達新台幣（下同）3,311,
    567 元，前未曾依「中華民國銀行公會會員辦理消費金融案
    件無擔保債務協商機制」協商成立，嗣於消費者債務清理條
    例（下稱消債條例）施行後，向最大債權金融機構即台新國
    際商業銀行股份有限公司（下稱台新銀行）請求協商，惟協
    商不成立。因聲請人每月收入扣除必要生活費用後，所餘不
    足清償債務。聲請人有不能清償債務之情形，所負無擔保或
    無優先權之債務總額並未逾1,200 萬元，復未經法院裁定開
    始清算程序或宣告破產，爰依法聲請更生等語。
二、按債務人不能清償債務或有不能清償之虞者，得依消債條例
    所定更生或清算程序，清理其債務。次按債務人無擔保或無
    優先權之債務總額未逾1,200 萬元者，於法院裁定開始清算
    程序或宣告破產前，得向法院聲請更生。又按法院開始更生
    程序之裁定，應載明其年、月、日、時，並即時發生效力。
    末按法院裁定開始更生或清算程序後，得命司法事務官進行
    更生或清算程序，必要時得選任律師、會計師或其他適當之
    自然人或法人一人為監督人或管理人。消債條例第3 條、第
    16條第1 項、第42條第1 項、第45條第1 項分別定有明文。
三、經查：
  (一)聲請人於本件更生聲請前，未曾依「中華民國銀行公會會員
    辦理消費金融案件無擔保債務協商機制」協商成立，嗣於消
    債條例施行後向最大債權金融機構台新銀行請求協商，台新
    銀行提供分104 期、零利率、每月清償15,000元之方案，聲
    請人未接受而協商不成立，有前置協商不成立通知書附卷可
    稽（本院卷第46頁），此部分事實，應可認定。
  (二)聲請人目前因消費借貸、信用卡或現金卡契約負債總額為3,
    311,567 元，其中金融機構之無擔保或無優先權債務1,650,
    706 元，有擔保或有優先債務91,000元，其他非金融機構之
    債務1,569,861 元，名下有汽車1 部（設有動產抵押）。聲
    請人現任職於高雄市工務局，97年度所得為705,552 元，平
    均每月所得58,796元，98年1 至6 月、8 至9 月薪資（扣除
    公保、健保、退撫基金）分別為47,086元、47,086元、47,9
    46元、47,946元、47,946元、47,946元、47,946元、47,946
    元，平均每月薪資約47,731元，有財政部高雄市國稅局97年
    度綜合所得稅各類所得資料清單、財產歸屬資料清單、98年
    1 至6 月、8 至9 月薪資單附卷可查（本院卷第25、49、51
    、52頁）。聲請人每月收入於扣除個人必要生活費用後，雖
    尚能負擔台新銀行提出之清償方案，然聲請人另有其他非金
    融機構之債務須清償，提出之分期清償條件，每月清償共約
    36,000元。以聲請人之收入，顯然無法同時兼顧金融機構及
    資產管理公司之債務，聲請人主張其有不能清償債務或有不
    能清償債務之虞之情形，應可認定。
四、綜上所述，聲請人係一般消費者，並未從事營業活動，其已
    達不能清償債務或有不能清償債務之虞之程度。所負無擔保
    或無優先權之債務在1,200 萬元以下，且與最大債權金融機
    構協商不成立，又未經法院裁定開始清算程序或宣告破產，
    另查無消債條例第6 條第3 項、第8 條或第46條所定應駁回
    更生聲請之事由存在。則聲請人本件更生之聲請，核屬有據
    ，應予准許。並命司法事務官進行本件更生程序。
五、依消債條例第16條第1 項、第45條第1 項，裁定如主文。
中    華    民    國    98    年    12    月    24    日
                  民事第三庭    法  官  陳宛榆
上為正本係照原本作成。
本件不得抗告。
本裁定已於98年12月24日上午10時時公告。
中    華    民    國    98    年    12    月    24    日
                                書記官  周耿瑩


司法院資訊處製作；財團法人民間司法改革基金會備份。
